【裁判字號】    95,小抗,1
【裁判日期】    950227
【裁判案由】    清償信用卡消費款
【裁判全文】
臺灣新竹地方法院民事裁定               95年度小抗字第1號
抗  告  人  乙○○
相  對  人  大眾商業銀行股份有限公司
                      地下1樓.
法定代理人  甲○○
上列當事人間因清償信用卡消費款事件，抗告人對於民國94年12
月21日本院竹東簡易庭94年度竹東小字第207號民事裁定提起抗
告，本院裁定如下：
    主    文
抗告駁回。
抗告費用由抗告人負擔。
    理    由
一、按訴訟全部或一部之裁判，以他訴訟之法律關係是否成立為
    據者，法院得在他訴訟終結前以裁定停止訴訟程序，民事訴
    訟法第182條第1項定有明文。又上開條文既明定法院得命中
    止訴訟程序，則有同條項所定情形時，應否命其中止，法院
    本有自由裁量之權，並非一經當事人聲請，即應命其中止，
    最高法院26年抗字第164號判例著有明文。又當事人主張之
    事實，經他造於準備書狀內或言詞辯論期日時在法官前自認
    者，無庸舉證，自認之撤銷，除別有規定外，已自認人能證
    明與事實不符或經他造同意者，始得為之，民事訴訟法第27
    9條第1項及第3項分別定有明文，故自認人撤銷其自認者，
    除應向法院為撤銷自認之表示外，自須舉證證明其自認有與
    事實不符，且其自認係出於錯誤之事實。
二、抗告意旨略以：伊就訴外人任美貴冒名申請或盜用其信用卡
    乙事，業已向臺灣臺北地方法院（下稱臺北地院）提起確認
    消費借貸債權不存在之訴，上開訴訟結果如何為本件訴訟之
    全部依據，抗告人依民事訴訟法第182條第1項聲請裁定停止
    訴訟，於法有據；復因抗告人不諳法律，以致為與事實不符
    之自認，嗣後已依同法第279條第3項撤銷自認，抗告人並無
    同意任美貴使用信用卡之事實，原裁定顯有違誤，並聲明：
    (一)、原裁定廢棄。(二)、本件准於臺北地院94年度訴字第5400
    號確認消費借貸債權不存在訴訟確定前，停止訴訟程序。
三、經查：抗告人於原審依民事訴訟法第182條第1項請求裁定停
    止訴訟程序，法院自有裁量之權，非一經當事人聲請，即應
    為停止訴訟之裁定，原審法院審酌抗告人之聲請，認本案法
    律關係已臻明確，而無停止訴訟程序之必要，已於原裁定中
    詳予敘明。次查，本件抗告人於原審調解時表示：伊有向相
    對人申請信用卡（下稱系爭信用卡），因任美貴向其表示有
    急用，所以將卡交給任美貴等語（見本院94年度竹東小字第
    207號案件94年11月9日解程序筆錄），此與抗告人於臺灣新
    竹地方法院檢察署（下稱新竹地檢署）偵查時證述情節相符
    （見新竹地檢署93年度偵字第5524號案件93年11月12日訊問
    筆錄），且任美貴於本院刑事庭審理時亦自承抗告人有交付
    系爭信用卡之事實（見本院94年度易字第123號刑事卷宗95
    年2月21日簡式審判筆錄），業據本院調取前開全卷查明屬
    實，足見本件抗告人確有將系爭信用卡交予任美貴使用，抗
    告人所提出任美貴簽立之切結書乙紙，顯與事實不符，是抗
    告人主張其已依法撤銷自認云云，應無可採。綜上所述，抗
    告人以其依民事訴訟法第182條第1項及撤銷自認，指摘原裁
    定不當而提起抗告，均無理由，應予駁回。
四、依民事訴訟法第436條之32第3項、第495條之1第1項、第499
    條第1項、第95條、第78條，裁定如主文。
中    華    民    國    95    年    2     月    27    日
                  民事第二庭  審判長法  官  楊明箴
                                    法  官  彭淑苑
                                    法  官  林惠君
以上正本，係照原本作成。
不得再抗告。
                                    書記官  鍾佩芳
中    華    民    國    95    年    2     月    27    日


司法院資訊處製作；財團法人民間司法改革基金會備份。
